# 关于预收房租问题

提问人：风梦轩 时间：2016-05-02 19:18:01
请问下，一次性收到三年的房租，应该怎么列报？是在预收吗？还是其他非流动负债啊？谢谢

回答人：chenyiwei
一般应计入其他非流动负债。在编制资产负债表时，对应于未来 12 个月内将结转租金收入的这部分预收款项可重分类到“预收款项”或“一年内到期的非流动负债”项目中。

提问人：风梦轩 时间：2016-06-29 19:57:15
再麻烦陈版下，假如公司计提的三年的应收的租金没有实际收到钱，而是抵消了与该公司的往来，那么，除了本期应该确认的收入，那么剩下两年应确认的收入怎么列示？借：应付 30 贷：其他业务收入 10 预收账款 20 万，对吗？@chenyiwei 先谢谢陈版了！

回答人：chenyiwei
在约定的结算日（即租金收入确认日）之前，不应分别列示应付款项和预收款项。即只需将已确认的租金收入对应的应收款与应付款抵销即可。借：应付 10 ，贷：其他业务收入 10.

提问人：mengeternal 时间：2016-07-05 11:11:38
陈老师这样做的话，那本来要抵 30 万元的欠款，现在只抵了 10 万元，那剩下的 20 万怎么处理? 对于房租收入抵负债的话，是不是应该分期确认收入分期抵负债。三年每年都冲减 10 万元的负债再确认十万元的收入？@chenyiwei

回答人：chenyiwei
应采用你所说的“分期确认收入分期抵负债。三年每年都冲减 10 万元的负债再确认十万元的收入”的做法。剩下的 20 万元尚无对应的预收款项可以抵销，要到后续确认收入时才能抵。